臺灣基隆地方法院刑事判決　　　　　　　 94年度訴字第340號
公　訴　人　臺灣基隆地方法院檢察署檢察官
被　　　告　甲○○
上列被告因違反毒品危害防制條例案件，經檢察官提起公訴（94
年度毒偵字第522 號），本院合議庭裁定由受命法官獨任進行簡
式審判程序，茲判決如下：
    主  文
甲○○連續施用第一級毒品，累犯，處有期徒刑捌月，扣案之毒
品海洛因壹包淨重零點壹玖公克沒收銷燬之、注射針筒貳支均沒
收；又連續施用第二級毒品，累犯，處有期徒刑陸月、扣案之毒
品安非他命壹包毛重約零點捌伍公克沒收銷燬之、玻璃球吸食器
壹支沒收。應執行有期徒刑壹年，扣案之毒品海洛因壹包淨重零
點壹玖公克、安非他命壹包毛重約零點捌伍公克均沒收銷燬之、
注射針筒貳支、玻璃球吸食器壹支沒收。
    理  由
一、犯罪事實：
（一）甲○○前因違反肅清煙毒條例及麻醉藥品管理條例案件，
      經法院分別判處有期徒刑3年8月及1年6月確定，並應執行
      有期徒刑5年2月，於民國（下同）92年8月3日縮刑期滿執
      行完畢。
（二）甲○○前因施用第1 級毒品案件，經強制戒治期滿後，由
      臺灣基隆地方法院檢察署檢察官於90年9月7日，以90年度
      戒毒偵字第79號為不起訴處分確定。復基於施用第1 級毒
      品海洛因之概括犯意，自94年1月中旬某日起至同年2月2
      日止，連續在基隆市○○區○○路36巷36號住處，以針筒
      注射之方式，施用第1 級毒品海洛因多次；復另行起意，
      基於施用第2級毒品安非他命之概括犯意，自94年1月中旬
      某日起至94年2月2日止，連續在上址住處，以將毒品安非
      他命放入玻璃球內加熱產生煙霧後再予施用之方式，施用
      第2 級毒品安非他命多次。嗣於94年2月2日17時15分許，
      在上址住處為警持本院法官核發之搜索票查獲，並扣得海
      洛因1包淨重0.19公克、安非他命1包毛重0.85公克、注射
      針筒2支、玻璃球吸食器1支。
二、程序事項：
    本件被告甲○○所犯者非為死刑、無期徒刑、最輕本刑為3
    年以上有期徒刑之罪或高等法院管轄第一審案件，其於準備
    程序進行中，先就被訴事實為有罪之陳述，經告知其簡式審
    判程序之旨，並聽取公訴人之意見後，本院依刑事訴訟法第
    273條之1第1 項之規定，裁定由受命法官獨任進行簡式審判
    程序，合先敘明。
三、認定事實所依據之證據及理由：
（一）被告自白：被告於本院審理中自白其於前述時、地施用第
      1 級毒品、第2 級毒品之犯行事實，其任意自白核與下列
      事證相符，應堪採為證據。
（二）尿液檢驗結果：
      台灣尖端先進生技醫藥股份有限公司濫用藥物檢驗報告乙
      紙（附於偵查卷第47頁）：被告經警查獲後採集之尿液經
      檢驗結果，分呈海洛因代謝物嗎啡及安非他命陽性反應。
（三）本件有扣案之海洛因1包淨重0.19公克（法務部調查局94
      年3月31日調科壹字第320002678號鑑定通知書）、安非他
      命1包毛重0.85公克、注射針筒2支、玻璃球吸食器1 支可
      資佐證，經被告供明均係供其施用毒品所用之物。
（四）臺灣基隆地方法院檢察署90年度戒毒偵字第79號為不起訴
      處分書、被告全國前案紀錄表各1份在卷可按。
四、論罪及科刑之理由：
（一）查海洛因、安非他命分別係毒品危害防制條例第2 條第2
      項第1款、第2款所定之第1級、第2級毒品。核被告甲○○
      為，係犯毒品危害防制條例第10條第1項之施用第1級毒品
      罪及第10條第2項之施用第2級毒品罪。又被告施用第1 級
      、第2級毒品前後，持有第1級、第2 級毒品之低度行為，
      應為其施用第1級、第2級毒品之高度行為所吸收，均不另
      論罪。
（二）被告先後多次施用第1級、第2級毒品之犯行，時間緊接，
      所犯係構成要件相同之罪名，顯係基於概括犯意反覆為之
      ，均為連續犯，應依刑法第56條之規定，各論以一罪，並
      均依法加重其刑。未經公訴人起訴部分，與本院認定前揭
      有罪部分，有連續犯之裁判上一罪關係，為起訴效力所及
      ，本院自應併予審究，附此敘明。
（三）被告所犯上開二罪，犯意各別，罪名互異，應予分論併罰
      。
（四）末查被告曾受前揭犯罪事實欄所載有期徒刑之執行完畢，
      有臺灣高等法院被告全國前案紀錄表在卷可稽，其受有期
      徒刑之執行完畢後，5 年以內再犯本件有期徒刑以上之罪
      ，為累犯，就施用第1級、第2級毒品罪均應遞加重其刑。
（五）本院審酌毒品對於人體會產生成癮性，係足以危害個人健
      康及社會安全之管制藥物，被告經過執行強制戒治，猶不
      知戒除濫行施用毒品惡習，再犯本件施用毒品罪，深陷毒
      坑無法自拔，及其犯罪之自我麻醉動機、犯罪之手段、所
      生自我戕害結果及犯罪後坦承犯行之態度等一切情狀，分
      別量處如主文所示之刑，並定應執行刑，以示懲儆。
（六）扣案之第1級毒品海洛因1包（淨重0.19公克，袋子與毒品
      無分離），安非他命1包（毛重約0.85 公克，袋子與毒品
      無法分離），均為違禁物，無論屬於被告與否，均應依毒
      品危害防制條例第18條第1 項前段之規定沒收銷燬之，注
      射針筒2支、玻璃球吸食器1支，均為被告所有供本件犯罪
      所用之物，應依刑法第38條第1項第2款宣告沒收。
五、適用之法律依據：
    刑事訴訟法第273 條之1 第1 項、第299 條第1 項前段，毒
    品危害防制條例第10條第1 項、第2 項、第18條第1 項前段
    ，刑法第11條前段、第56條、第47條、第51條第5 款，第38
    條第1 項第2 款。
本案經檢察官林伯宇到庭執行職務。
中　　華　　民　　國　　94　　年　　7 　　月　　29　　日
                  刑事第二庭法  官  齊　潔
以上正本證明與原本無異。
對於本件判決如有不服，應於收受送達後10日內，向本院提出上
訴書狀，上訴於臺灣高等法院，並按他造當事人之人數附具繕本
。
中　　華　　民　　國　　94　　年　　7 　　月　　29　　日
                            書記官  潘端典
附錄論罪法條：
毒品危害防制條例第10條：
施用第1級毒品者，處 6 月以上 5 年以下有期徒刑。
施用第2級毒品者，處 3 年以下有期徒刑。
